【裁判字號】    89,聲再,88
【裁判日期】    890531
【裁判案由】    殺人未遂等
【裁判全文】
臺灣高等法院臺南分院刑事裁定          八十九年度聲再字第八八號  Ａ
      聲  請  人
      即  被  告  甲  ○  ○
右列聲請人殺人未遂因案件，對於本院八十八年度上訴字第八八一號中華民國八十八
年十二月八日確定判決（臺灣臺南地方法院八十八年度訴字第三號；台灣台南地方法
院檢察署八十七年度偵字第一○八七九號）聲請再審，本院裁定如左：
      主      文
再審之聲請駁回。
      理      由
一、聲請意旨稱：（一）確定判決事實記載林維新於八十七年九月十四日晚間，與甲
    ○○談及渠二人在三、四個月前曾在台南市○○路○段三六五號「御花園ＫＴＶ
    」內遭該ＫＴＶ服務生圍毆，渠二人遂怒由心生，基於犯意聯絡，商議持槍前往
    「御花園ＫＴＶ」開槍洩恨，於翌日（十一日）三時三十五分許，由甲○○騎乘
    ：：後載林維新前往﹁御花園ＫＴＶ，共同未經許可持有上開槍彈：：」，上引
    文字，三審判決駁回上訴，維持原判，自係認可確定判決事實之記載並無錯誤，
    且迄最高法院宣示判決，亦末據原審裁定更正。是此犯罪時間構成要件既屬錯置
    ，且八十七年九月十四日更與本案毫無關連，以無憑之時間指為共同意思聯絡之
    基點，不得解為非證據認定之錯誤，確定判決證據調查之疏失，違背法令，已不
    言而喻，屬重要證據漏未審酌。（二）確定判決之不能獲致維持既如右陳，犯罪
    認定之前提即時間要素不存，一切推理亦當然失所附麗，故本案判決有刑事訴訟
    法第四百二十一條、第四百二十條第一項第六款得聲請准為裁定開始再審之理由
    ，列陳如次：(1)本案警訊筆錄記載，被告林維新８７‧９‧１１、４時５８分第
    一次受訊，並未自白告知甲○○渠攜有槍枝，乃於當日下午１３時３０分送台南
    縣奇美醫院在急診室內竟有「我有告知他」（指攜槍彈）之自白，急診室內病患
    之傷情如何，意識是否清楚，該句自白是否出於自由意志，概屬應先斟酌之重要
    證據，確定判決不查，當然違背法令。(2)聲請人並非台南市○○路○段三○○號
    炭烤店之負責人，且林維新係逕來店中強要聲請人騎車至御花園ＫＴＶ，根本無
    所謂共同飲酒謀議一事，今尋訪得知有當時在店內客人住台南市○○路之葉曙光
    及其友人可證，炭烤店店主簡鼎源亦可證明其為負責人不假，爰依法聲請再審云
    云。
二、按所謂重要證據漏未審酌，須該證據足以影響於原判決事實之認定，並以該證據
    已予提出，而被捨棄不予採用，並未敘明其捨棄之理由者為限，如未經於偵查或
    審判中提出，或判決確定後，始發見之證據，判決當時既無從審酌，自不包括在
    內。本件事實欄所提八十七年九月「十四日」為十日之筆誤，甚為明顯，且判決
    書已載明犯罪時間為翌日即「十一日」，因而此誤寫裁定更正即可，且與判決不
    生影響，自無再審之理由。
三、復按刑事訴訟法第四百二十條第一項第六款所規定之確實新證據，在解釋上須具
    備１、新穎性２、確實性３、影響性（或關連性）三種特性始足當之，申言之係
    指該項證據須於審判時並未經發現或存在或未及提出或審酌，係判決後所發現（
    即證據之新穎性），且該項證據依其形式上之觀察係真實存在（即證據之確實性
    ），且如經提出或審酌在客觀上顯可動搖原確定判決之基礎（如使受判決人獲有
    利之判決等，即證據之影響性或關連性）者始足當之，倘該項所謂之證據在審判
    時已經發現或存在且業經審酌並已說明其採捨之理由，或該項證據資料在形式上
    尚未能確定其真實存在，或其形式上雖屬真實，然縱予提出供法院審酌，在客觀
    上亦未必能據以動搖原確定判決之基礎或依其他證據資料所作事實之認定者，自
    難認屬刑事訴訟法第四百二十條第一項第六款所規定之確實新證據。
四、經查：
（一）本件原確定判決認聲請人甲○○與被告林維新共同未經許可持有上開槍、彈至
      「御花園ＫＴＶ」開槍洩恨之事實，業據上訴人即被告林維新、甲○○於警訊
      時、偵查中及原審審理時供不承諱，據被告林維新於警訊時供稱：持有上開槍
      、彈至「御花園ＫＴＶ」時，有告知甲○○，被告甲○○亦於警訊時供稱：林
      維新有告知於我，故我們才敢一齊前往尋仇，且被告林維新、甲○○係因於三
      、四個月前，曾在「御花園ＫＴＶ」內遭該ＫＴＶ服務生圍毆，始商議持槍前
      往「御花園ＫＴＶ」開槍洩恨等情，為彼二人於警訊時供述在卷，並經「御花
      園ＫＴＶ」主任蔡輝燦於警訊證實，而店內消費客人陳英亮右肩碎玻璃割傷，
      陳琡妃顏面多處小撕裂傷、左手臂多處擦傷，有財團法人奇美醫院八十八年十
      一月四日八八奇醫字第五○五二號函所病歷資料影本、診斷證明書、「御花園
      ＫＴＶ」為槍彈射擊之照片六張、扣案之槍彈及具殺傷力鑑驗結果等補強證據
      ，據以證明，非僅憑同案被告之自白遽予認定聲請人之犯罪事實，對此聲請人
      之聲請理由(1)猶執陳詞任意指摘，顯無理由，顯不足為採。
（二）次查，本件聲請人聲請再審之聲請理由(2)及所提證據，所謂之新證據即證人葉
      曙光、簡鼎源二人，可證明聲請人並非台南市○○路○段三○○號炭烤店之負
      責人。然縱聲請人所言為真正，亦因與殺人之事實無關，尚不能據以動搖原確
      定判決之基礎。聲請人執上開理由聲請本件再審，顯與刑事訴訟法所規定聲請
      再審之要件不合。
五、綜上所述，本件聲請人聲請本件再審所提出之論據均核與刑事訴訟法第四百二十
    一條及第四百二十條第一項各款所規定聲請再審之要件無一符合，其再審之聲請
    均無理由，自應予駁回。
六、據上論斷，應依刑事訴訟法第四百三十四條第一項，裁定如主文。
中    華    民    國      八十九      年      五      月      三十一    日
                                  臺灣高等法院臺南分院刑事第四庭
                                      審判長法官  陳    義    仲
                                            法官  宋    明    蒼
                                            法官  蔡    崇    義
右正本證明與原本無異。
如不服本裁定應於送達後五日內向本院提出抗告狀。
                                      法院書記官  李    育    儒
中    華    民    國      八十九      年      六      月        二      日


司法院資訊處製作；財團法人民間司法改革基金會備份。
